【裁判字號】    97,易,3471
【裁判日期】    980424
【裁判案由】    詐欺
【裁判全文】
臺灣臺北地方法院刑事判決              97年度易字第3471號
公  訴  人  臺灣臺北地方法院檢察署檢察官
被      告  乙○○
            甲○○
            戊○○
前二人共同
選任辯護人  楊擴舉律師
上列被告因詐欺案件，經檢察官提起公訴（九十七年度偵字第一
九一二二號），本院判決如下：
    主  文
乙○○共同意圖為自己不法之所有，以詐術使人將本人之物交付
，處有期徒刑肆月，如易科罰金，以新臺幣壹仟元折算壹日。
甲○○共同意圖為自己不法之所有，以詐術使人將本人之物交付
，處有期徒刑柒月。
戊○○共同意圖為自己不法之所有，以詐術使人將本人之物交付
，處有期徒刑陸月，如易科罰金，以新臺幣壹仟元折算壹日。
    事  實
一、乙○○原係址設臺北縣泰山鄉○○路○段488之15號之紀氏源
    豐企業股份有限公司（下稱紀氏公司）臺北營業所之業務員
    ，負責開發散米戶之大包米業務並收取貨款之業務，其於民
    國九十六年在紀氏公司任職期間，因自身經濟狀況不佳，除
    挪用侵占其自客戶處所收取之應繳付予紀氏公司之貨款約新
    臺幣（下同）五十萬元（此部分未據起訴）外，亦曾向址設
    臺北縣蘆洲市○○街22巷43號九融米糧行之負責人甲○○借
    款應急，甲○○於得知乙○○之經濟狀況後，因知悉於臺北
    縣林口鄉○○○街57之5號開設慶豐號商行經營米、油等雜
    糧銷售之丙○○（經檢察官另案通緝中），亦因積欠貨款過
    多無力償還，而有意於商行結束營業前向大型糧商詐騙白米
    廉價轉賣其他雜糧行以換取大量現金之事，遂以其他米行業
    務曾與之合作向米行詐騙白米牟利仍全身而退為例，慫恿乙○○可與其及丙○○合作如法炮製，並引見乙○○與丙○○
    認識，丙○○則又招徠與其及甲○○亦有犯意聯絡，在桃園
    縣大園鄉○○路○段490號開設日祥米油行之戊○○，四人謀
    議由丙○○分別以慶豐號商行、九融米糧行及日祥米油行之
    名義透過乙○○向紀氏公司大量叫貨，並送貨至前揭三家雜
    糧行或丙○○、甲○○所指送之其他雜糧行，且於叫貨初期
    均按期付款，以降低紀氏公司對於慶豐號商行、九融米糧行
    及日祥米油行短期內大量叫貨之懷疑，再由甲○○、戊○○
    分別以原貨款九折或八點五折之價格，向丙○○結算，乙○○則可自丙○○處分得部分客票、現金填補其前所侵占應繳
    還紀氏公司之貨款，並由丙○○招待至酒店消費，丙○○再
    利用紀氏公司送貨及收取貨款間約一至二月之時間差，以廉
    售白米所取得之部分現金將九融米糧行、日祥米油行之帳款
    結清後，規劃於九十七年五月端午節前後宣告倒閉後攜帶其
    他販售詐得白米現金逃逸，其他三人即可不受波及。嗣乙○○與丙○○、甲○○、戊○○謀議定後，渠四人即基於意圖
    為自己不法所有之犯意聯絡，由丙○○先交付三、五十萬元
    予乙○○填補自紀氏公司處侵占之貨款，再自九十六年八月
    四日起至同年十月二十三日止，分別以慶豐號商行、九融米
    糧行及日祥米油行名義，透過乙○○向紀氏公司購買如附表
    一至三所示，總金額共四百四十八萬七千二百二十五元之白
    米，並分別送至慶豐號商行、九融米糧行及日祥米油行，或
    上開三家雜糧行所指送之其他商行，再由甲○○、戊○○依
    所收受自紀氏公司白米之原貨款之九折及八點五折，交付貨
    款予丙○○，而當中除丙○○曾於九十六年八月間給付九融
    米糧行如附表二編號一至三及慶豐號商行如附表三編號一至
    六之貨款共九十萬五千九百三十元，及甲○○曾於同年十月
    底前給付如附表二編號十九至二十之貨款共十六萬八千五百
    元（此部分貨款未據乙○○繳回紀氏公司）予乙○○外，其
    餘貨款若已至收款日者，則由丙○○交付客票以供支應，並
    佯以願提供不動產為紀氏公司設定抵押權登記為幌，使紀氏
    公司信以為真，寬限其繳交貨款之日期，乙○○、丙○○、
    甲○○、戊○○則因此向紀氏公司詐得價值共三百四十一萬
    二千七百九十五元之白米（起訴書誤、漏載為二百四十四萬
    七千八百六十五元），乙○○則從中向丙○○取得約七十萬
    元至九十萬元之報酬及飲食招待，並趁機侵占甲○○於如附
    表二編號十九至二十所示時、地所交付予紀氏公司之貨款共
    十六萬八千五百元（此部分未據起訴）。殆丙○○於九十六
    年九月底時，知悉其已無資力讓詐騙計畫繼續進行，亦無法
    先行清償以九融米糧行及日祥米油行名義向紀氏公司訂購之
    白米貨款後始讓慶豐號商行倒閉，甲○○、戊○○為求自保
    ，乃由甲○○及丙○○出面向乙○○佯稱：甲○○及戊○○
    之貨款均係與丙○○結算，並已匯款予丙○○，乙○○可先
    於甲○○及戊○○所分別經營之九融米糧行及日祥米油行名
    義叫貨之送貨單副本上註明付清並簽名，因紀氏公司仍留有
    正本，事後仍得向丙○○追討貨款云云，並由丙○○對乙○○略施小惠，使乙○○信以為真，遂於紀氏公司與日祥米油
    行、九融米糧行如附表一、二所示交易之送貨單副本中載明
    「付清」或「清」等字樣後，並於其旁簽名。嗣於九十六年
    十月底，丙○○交付予乙○○金額為五十萬零一百元，用以
    繳付紀氏公司貨款之客票因存款不足而退票，所提出之不動
    產證明亦因無價值而無設定抵押權之必要，而丙○○亦不知
    去向，甲○○及戊○○亦持送貨單表明謊稱已支付貨款予乙○○，乙○○自知受騙，始向紀氏公司供出上情。
二、案經紀氏公司訴由臺灣臺北地方法院檢察署檢察官偵查起訴
    。
    理  由
壹、程序部分：
一、按被告以外之人於審判外之言詞或書面陳述，除法律有規定
    者外，不得作為證據，刑事訴訟法一百五十八條之四固定有
    明文。惟按被告以外之人於偵查中向檢察官所為之陳述，除
    顯有不可信之情況者外，得為證據；除顯有不可信之情況外
    ，從事業務之人於業務上或通常業務過程所須製作之紀錄文
    書、證明文書，亦得為證據；另被告以外之人於審判外之陳
    述，雖不符前四條之規定，而經當事人於審判程序同意作為
    證據，法院審酌該言詞陳述或書面陳述做成時之狀況，認為
    適當者，亦得為證據；當事人、代理人或辯護人於法院調查
    證據時，知有第一百五十九條第一項不得為證據之情形，而
    未於言詞辯論終結前聲明異議者，視為有前項之同意，同法
    第一百五十九條之一第二項、第一百五十九條之四第二款、
    、第一百五十九條之五第一項、第二項亦已分別明訂。
二、查本案據以認定被告乙○○犯罪事實之證據，有部分證人屬
    於傳聞證據，惟因被告乙○○及公訴人於本院言詞辯論終結
    前，均未對於證據能力聲明異議，依刑事訴訟法第一百五十
    九條之五第一項、第二項規定，視為同意上開證據具備證據
    能力，本院審酌該等傳聞證據作成之情況，亦無違法或不當
    情事，因而認為適當，故該等傳聞證據均具備證據能力而得
    作為證據。
三、另被告乙○○於警詢中所為不利於被告甲○○、戊○○之陳
    述、又其於審判外所製作內容不利於被告甲○○、戊○○之
    自白書，及告訴人紀氏公司所提出日祥米油行、九融米糧行
    及慶豐號商行倒帳明細各一紙，因均係被告以外之人於審判
    外之言詞或書面陳述，業經被告甲○○、戊○○聲明異議，
    依法應不得作為證據。至於告訴人紀氏公司所提出日祥米油
    行、九融米糧行及慶豐號商行之進銷統計表、收付明細表各
    一份，及被告乙○○於偵查中所為不利於被告甲○○、戊○○之言詞陳述，雖均為被告以外之人於審判外之言詞或書面
    陳述，並經被告甲○○及戊○○就其等之證據能力聲明異議
    ，惟前揭進銷統計表、收付明細表均係從事業務之人於業務
    上或通常業務過程中所須製作之紀錄文書，又其內容亦與被
    告甲○○、戊○○所坦承曾收取貨物並簽名之紀氏公司銷貨
    單相符，並無顯不可信之情況，依刑法第一百五十九條之四
    第二款之規定，應得作為證據外；又被告乙○○於偵查中所
    證，均已依法具結，並有結文一紙附卷可稽，且無顯有不可
    信之情況，依刑事訴訟法第一百五十九條之一第二項，應有
    證據能力，合先敘明。
貳、實體部分：
一、被告乙○○部分：
    前揭犯罪事實，業據被告乙○○於警詢、偵查及本院訊問時
    所坦承，核與證人即紀氏公司經理周春湖、己○○於本院審
    理時所證：被告乙○○於紀氏公司臺北營業所擔任散米戶大
    包米開發客戶及收款之業務，而於九十六年八月至十月間，
    與同案共犯丙○○、被告甲○○、戊○○共謀詐欺，以假出
    貨真倒帳之方式，由丙○○分別以慶豐號商行及九融米糧行
    、日祥米油行之名義透過被告乙○○向紀氏公司大量叫貨，
    並以原貨款九折或八點五折之價格向九融米糧行、日祥米油
    行換取現金，而丙○○僅於初期給付部分貨款予紀氏公司以
    取得紀氏公司之信任而允以繼續出貨，隨即於九十六年十月
    底宣告倒閉而惡意積欠紀氏公司貨款拒不給付，共計詐得紀
    氏公司價值共三百五十八萬一千二百九十五元（實際數額應
    為三百四十一萬二千七百九十五元，因漏未扣除被告乙○○
    於九十六年十月已自被告甲○○處收取而未交回紀氏公司之
    貨款十六萬八千五百元），後紀氏公司因向被告甲○○所經
    營之九融米糧行追討債務不成，始自被告乙○○口中知悉上
    開詳情，並於被告乙○○之協助下尋得丙○○，而由丙○○
    於九十六年十二月四日簽發金額為三百五十八萬一千二百九
    十五元，到期日為同年月十九日之本票一紙，並由被告甲○○於其後背書後交付予紀氏公司收執，允諾於票款到期日前
    清償所有債務，惟上開本票到期日屆至後，丙○○與被告甲○○均未依約清償前揭債務，紀氏公司始向檢察官提出告訴
    等情大致相符，並有日祥米油行、九融米糧行、慶豐號商行
    之進銷統計表、收付明細表各一份、銷貨單三十紙、錡香實
    業有限公司支票、退票裡由單各一紙、被告乙○○於九十六
    年十一月二十九日所寫之自白書一份、本票一紙及同案共犯
    丙○○於九十六年十二月四日簽發之本票一紙在卷可資佐證
    ，足認被告乙○○前揭自白核與事實相符，應堪信為真正。
二、被告甲○○、戊○○部分：
    訊據被告甲○○、戊○○均矢口否認彼此與被告乙○○、同
    案共犯丙○○間有何詐欺之犯行，被告甲○○辯稱：伊雖曾
    自九十六年八月四日起至同年十月二十三日止，向紀氏公司
    購買如附表二所示數量、價格之白米，惟伊所購前揭白米均
    係直接向被告乙○○訂購，並非透過丙○○之慶豐號商行向
    乙○○所訂，而伊於取得貨物之後，所有貨款均已直接交予
    被告乙○○，並由被告乙○○在其銷貨單客戶聯內簽收，至
    伊雖曾於九十六年十月十九日透過慶豐號商行向紀氏公司訂
    米指送鑫永旺雜糧行，然此係因伊與鑫永旺之老闆楊錦榮係
    好友，不好意思直接以自己名義指送賺取差價所致，另伊於
    九十六年十二月四日係應被告乙○○、證人己○○、案外人
    高煒菖、紀添喜等四人之邀，協助紀氏公司處理該公司與同
    案共犯丙○○之貨款爭議，未料其後竟遭證人己○○等四人
    及其他不明人士四人以言語脅迫之方式強迫伊在丙○○所簽
    發之本票後背書，伊已依法撤銷背書之意思表示，該無效之
    背書行為自不得用以證明伊與被告乙○○、戊○○及同案共
    犯丙○○間有任何共同詐欺之犯嫌云云。被告戊○○則辯稱
    ：伊如附表一編號一至四之交易均係直接經由被告乙○○向
    紀氏公司訂貨，並交付貨款予被告乙○○後由被告乙○○簽
    收，並未積欠，後因同案共犯丙○○稱其為紀氏公司之經銷
    ，除售價較低外，且可以米價抵償慶豐號商行合夥人黃國鈞
    積欠伊之債務，伊即自九十六年十月三日起至同年月二十三
    日止，多次透過丙○○向紀氏公司叫貨，貨款均已交予丙○○收受及簽收，並無與丙○○、乙○○及甲○○共同詐騙之
    情形，本件恐係被告乙○○因侵占貨款無力清償，因而夥同
    紀氏公司向無辜之廠商索討貨款云云。然查：
  (一)前揭犯罪事實，業據同案被告乙○○於偵查及本院審理時結
    證屬實，並有卷附日祥米油行、九融米糧行及慶豐號商行之
    進銷統計表、收付明細表、銷貨單、錡香實業有限公司支票
    一紙、退票理由單及被告乙○○、丙○○分別所簽發金額均
    為三百五十八萬一千二百九十五元之本票各一紙在卷足稽。
    而被告甲○○、戊○○雖均辯稱：被告乙○○所為不利於渠
    等二人之證述，應係乙○○侵占渠等所交付之貨款無法解決
    ，因而單方誣指其二人涉案，紀氏公司內部經營管理顯有疑
    問云云。惟被告乙○○於偵查及本院訊問時，對於其因經濟
    問題曾侵占紀氏公司貨款多筆達五十萬元，又因無法回填，
    以致同意被告甲○○及同案共犯丙○○之提議，夥同戊○○
    以日祥米油行、九融米糧行及慶豐號商行之名義，共同詐騙
    紀氏公司價值達三百四十一萬二千七百九十五元之白米，並
    於九十六年十一月二十九日在未受脅迫之情形下，自願簽發
    金額為三百五十八萬一千二百九十五元之本票一紙予紀氏公
    司以示負責，其後並遭紀氏公司以其詐欺為由，向臺灣臺北
    地方法院檢察署提出告訴等情，均據被告乙○○於偵查及本
    院審理時具結以示其所述實在，並有其所簽發與紀氏公司之
    本票一紙及紀氏公司刑事告訴狀一份在卷可參，被告乙○○
    甚而於警詢及本院審理時，亦坦承曾於九十六年十月中自被
    告甲○○處收受二筆貨款約十六萬元未交還予紀氏公司等語
    ，若被告乙○○並無其所證與被告甲○○、戊○○及同案共
    犯丙○○共同詐欺紀氏公司白米一事，僅係因侵占被告甲○○、戊○○二人貨款無法對紀氏公司交代，則乙○○於同案
    共犯丙○○避不見面之情形下，當可自認為被害人，將所有
    責任推卸予丙○○承擔，又何須坦承所有詐欺及侵占犯行，
    以致遭紀氏公司向檢察機關追訴；況被告乙○○與被告甲○○、戊○○間均無仇怨，其中與被告甲○○間相識甚久，被
    告甲○○亦曾幫忙被告乙○○衝業績及介紹客戶等情，亦據
    被告甲○○於本院供述明確，則被告甲○○若非確與被告乙○○、戊○○及同案共犯丙○○間有上開詐欺事實，以被告
    甲○○與乙○○交情甚深，又何須為了紀氏公司可否追得債
    款一事，甘冒偽證罪責，誣陷被告甲○○及戊○○，又於本
    院審理時坦承曾於九十六年十月中收取被告甲○○二筆約十
    六萬元之貨款未交還紀氏公司，自陷於侵占罪嫌中，是被告
    甲○○、戊○○所辯：被告乙○○所述不利於其二人之證詞
    ，應係配合紀氏公司，向渠等追討同案共犯丙○○之帳款云
    云，並不可採。
  (二)又觀諸被告甲○○、戊○○同案共犯丙○○所分別經營之九
    融米糧行、日祥米油行及慶豐號商行歷年與紀氏公司交易之
    進銷統計表，可知三家雜糧行係分別於九十五年八月十九日
    、九十四年二月二十二日、九十六年一月十九日起即與紀氏
    公司有零星交易往來，於九十六年八月前，三家雜糧行每次
    向紀氏公司訂購之白米數量，僅止於五包至五十包之間，每
    月最多僅日祥米油行曾達八十包之紀錄，交易金額僅於六萬
    五千二百五十元以下，金額甚低，而渠等三家雜糧行卻於九
    十六年八月後，在白米價格不跌反升，三家雜糧行並無特殊
    變動之情形下，對於紀氏公司之訂貨數量，均瞬而提升至每
    次訂購五包至一百九十包，每月購買數量提升至三百三十五
    包至九百六十五包不等，交易金額亦提高為每月二十餘萬元
    至八十萬元之間，實與渠等長期與紀氏公司之交易習慣有顯
    著之不同，反核與被告乙○○所證：其與同案被告丙○○、
    被告甲○○、戊○○共謀於九十六年八月起由丙○○為首，
    分別以慶豐號商行、九融米糧行及日祥米油行之名義，透過
    其大量向紀氏公司訂貨詐騙白米等語相符。
  (三)被告甲○○雖辯稱：其於如附表二所示時間向紀氏公司訂購
    之白米，均係直接透過被告乙○○所為，並由紀氏公司直接
    將貨送至九融米糧行，其已親自交付現金予被告乙○○，並
    經被告乙○○簽收貨款，並未由同案共犯丙○○透過被告乙○○向紀氏公司叫貨云云；被告戊○○則辯稱其於如附表一
    編號一至四所示之交易，亦均係直接向被告乙○○所為，並
    已將價金交予被告乙○○云云。惟查：
  (1)渠二人前揭所辯，業據被告乙○○於本院審理時所否認，而
    被告乙○○所證：被告戊○○、甲○○所分別訂購如附表一
    、二所示之白米，均係由同案共犯丙○○向其叫貨，除被告
    甲○○於九十六年十月中二筆約十六萬元之貨款有交付外，
    其餘均未交付等情，亦核與證人周春湖於本院審理時所證：
    日祥米油行、九融米糧行及慶豐號商行如附表一至三所示交
    易之銷貨單上均有客戶簽名，可知均非當場現金交易而係賒
    帳等情，及證人己○○於本院審理時結證稱：「當初乙○○
    是說，由慶豐號商行來做叫貨，他指定送貨到哪邊，貨款直
    接跟慶豐號商行算，當初我在追貨款的時候，我就請另一位
    業務到九融米糧行去收款，結果九融米糧行拿出壹張乙○○
    於簽收單上寫付清，但公司正本並沒有付清的字樣，我才發
    現有問題，才親自到九融米糧行去收款、對帳，九融米糧行
    的老闆是說，他們的錢都給慶豐號商行，我自己認為有問題
    ，我就回來跟乙○○談，要求乙○○老實講，乙○○才寫自
    白書。」、「我先到九融米糧行要收錢，結果九融米糧行說
    錢已經給丙○○，要我去跟丙○○收錢，後來我跟九融米糧
    行的老闆一起到丙○○的住處去釐清這張錢要跟誰收，因為
    乙○○已經自白之後，我要保證紀氏公司的權益，我就請他
    們他立本票給我，本來是丙○○開的，因為我知道他們是合
    謀的，所以我才請甲○○在後面背書，我認為這樣才有保障
    。」等語大致相符。
  (2)而被告甲○○雖辯稱：其於九十六年十二月四日在丙○○所
    簽發，票面金額為三百五十八萬一千二百九十五元之本票背
    面背書，係遭被告乙○○、證人己○○夥同紀氏公司員工高
    煒菖、紀添喜及另四名姓名年籍不詳人士以言語脅迫所為，
    則其前揭背書行為不足以為其不利之認定云云。然其所辯係
    遭證人己○○言語脅迫始於本票背面背書一情，業據證人己○○、被告乙○○所否認，被告甲○○亦未提出其他證據以
    實其說，又其自事發至今，均未就證人己○○及被告乙○○
    等人前揭妨害自由犯行提出告訴，顯與一般常情不符，是其
    所辯並不足採外。又觀諸被告甲○○所提出其於九十六年十
    二月十一日寄予紀氏公司之存證信函及歷次於偵、審中提出
    之書狀，其中雖均表明係遭脅迫而於前揭本票票背背書等情
    ，惟卻從不否認或爭執同案共犯丙○○確有向紀氏公司訂購
    價值共三百五十八萬一千二百九十五元之白米，因而由其於
    九十六年十二月四日協同被告乙○○、證人己○○前往丙○○住處對帳商討債務問題等情，亦從未提及丙○○於簽發上
    開金額為三百五十八萬一千二百九十五元之本票一紙予證人
    己○○時，是否亦係遭人脅迫所為，適足見丙○○於簽發上
    開金額本票一紙時，應已坦認曾以日祥米油行、九融米糧行
    及慶豐號商行之名義，向紀氏公司訂購如附表一至三所示（
    不包含附表二編號一至三及附表三編號一至六已付部分），
    總金額達三百五十八萬一千二百九十五元之白米，並已自被
    告甲○○、戊○○處取得價金之事實後所為，則被告甲○○
    願於上開本票票背背書，亦應係其將如附表二編號一至十八
    所示之白米價金交予丙○○，而未直接交予被告乙○○所致
    ，是其與被告戊○○分別所辯：已將如附表二編號一至十八
    及附表編號一至四所示白米交易之價金交付予被告乙○○，
    應不可採。
  (3)又被告甲○○雖辯稱：如附表二所示之白米，均係其向被告
    乙○○所訂購，且直接由紀氏公司送至其店內，其與紀氏公
    司往來較丙○○之慶豐號商行為久，根本用不著透過丙○○
    向紀氏公司叫貨云云。但其於偵查中曾供稱：「被告李（即
    乙○○）是在我那邊認識被告林（及丙○○）的，我有付款
    ，他（指乙○○）說是告訴人送來，但事實上是我去載的，
    我都有付現給被告李，我有簽收，我有簽收的單據，以及現
    金給付貨款的資料，我再整理之後補呈。」云云，對其如何
    自紀氏公司取得貨物，所述已有出入，所辯自行以現金向紀
    氏公司購貨後取回云云，亦與卷附如附表二之九融米糧行購
    貨之銷貨單上客戶欄內均有簽名之賒帳情形顯不相符，顯見
    其對於以現金直接與紀氏公司交易白米之購貨流程並不清楚
    外。另被告甲○○曾於九十六年十月十九日向丙○○之慶豐
    號商行購買該行向紀氏公司所訂購30kg包裝之勝利A級米一
    百包後，以銷貨單內每包售價加計十至二十元之價格轉賣證
    人丁○○所開設於臺北縣蘆洲市○○路30號之鑫永旺雜糧行
    ，並透過丙○○以慶豐號商行名義轉送至鑫永旺雜糧行一情
    ，業據證人丁○○於本院審理時證述綦詳，而以證人丁○○
    於本院審理時所證：「（〈請審判長提示97他3997號卷第87
    頁〉慶豐號商行向紀氏公司進貨銷貨單上註明指送鑫永旺，
    為何有你的簽名？）這個我是跟九融米糧行買的，九融米糧
    行也跟慶豐號商行買過，這一百包是慶豐號商行賣給九融米
    糧行，九融米糧行又轉賣給我，所以直接送到我這裡，我不
    曾直接跟慶豐號商行買米。」、「（是否每包830元？）我
    印象中不只830元，我每包加10到20元的差價給甲○○。」
    、「（你剛剛有說，剛剛檢察官提示的銷貨單的米是慶豐號
    商行賣給九融米糧行再轉賣給你，你怎麼知道該米原本是慶
    豐號商行？）因為我跟九融米糧行買米的時候，知道九融米
    糧行常跟慶豐號商行買米。」、「因為銷貨單上有記載慶豐
    號商行指送我蘆洲店面，所以我才知道。」、「（當時你該
    筆貨款是如何交付？）甲○○的太太隔天來跟我拿現金。」
    、「（甲○○在賣這次米的時候，有無告知你說要送來的米
    是慶豐號商行跟紀氏公司買的米？）有說是慶豐號商行指送
    過來的。」等語，可知證人丁○○早於向被告甲○○訂購上
    開一百包米時，即已知悉白米來源係由被告甲○○向慶豐號
    商行購買後以慶豐號商行名義指送，其價格則為銷貨單上定
    價每包加計十元至二十元後由被告甲○○之九融米糧行親自
    向其收取，並無被告甲○○所稱：係不好意思向證人丁○○
    直接賺取差價，因而透過丙○○指送云云之事。又被告甲○○既自承與被告乙○○熟識甚久，與紀氏公司間往來較慶豐
    號商行為多，甚辯稱於九十六年十月二十三日尚以九融米糧
    行名義透過被告乙○○直接向紀氏公司購買白米，又豈有不
    知紀氏公司並無將經銷權轉予慶豐號商行之情形，卻於本院
    審理時辯稱：「丁○○也是我叫貨的，銷貨單上會記載慶豐
    號商行的原因，是因為慶豐號商行是經銷商，我叫慶豐號商
    行幫忙指送。」云云，是其前揭所辯，顯屬臨訟杜撰之詞，
    不足採信，而可知被告甲○○確有透過丙○○向紀氏公司訂
    購白米之情形，則以被告甲○○並不爭執其向紀氏公司購買
    白米之米價較丙○○所經營之慶豐號商行可向紀氏公司取得
    之白米米價便宜，卻又故意透過慶豐號商行向紀氏公司購買
    白米，僅被告甲○○可因此而取得較自己向紀氏公司訂購白
    米為低之價格始有其可能，是被告乙○○於本院所證：被告
    甲○○因與同案共犯丙○○共謀詐欺，因而約定以原貨款約
    九折之價格向丙○○購買所詐得之紀氏公司白米等語，實非
    虛構。
  (4)再以被告戊○○所經營之日祥米油行自紀氏公司所購買如附
    表一編號五至九之白米，均係其透過同案共犯丙○○之慶豐
    號商行向紀氏公司訂購，再由被告戊○○向丙○○結算貨款
    ，而其所簽收之銷貨單上所載客戶名稱均為日祥米油行，而
    非慶豐號商行等情，亦據被告戊○○迭於警詢、偵查及本院
    訊問時所坦承，並有上開銷貨單五紙附卷可稽，足認被告乙○○所證：其係聽從同案共犯丙○○之指示，分別以日祥米
    油行、九融米糧行及慶豐號商行之名義自紀氏公司訂購白米
    ，以避免單家雜糧行購買白米數量過多而遭紀氏公司起疑，
    而所詐得之白米則由丙○○以原貨款九折或八點五折之價格
    售予甲○○及戊○○，並約定由丙○○給付紀氏公司前揭貨
    款等情，及被告甲○○所開設之九融米糧行於如附表二所示
    之白米交易，亦係由丙○○以九融米糧行之名義所訂購，其
    編號一至十八之貨款亦由被告甲○○向丙○○結算，再約定
    由其向丙○○收取等語，尚非無據。
  (5)另被告甲○○、戊○○雖分別提出上經被告乙○○簽名並註
    記「清」或「付清」等文字之如附表二編號六至二十及附表
    一編號二至四所示銷貨單客戶聯各一紙為證，並辯稱：渠二
    人於交付貨款予廠商之業務員時，均會要求業務員取回廠商
    收執之第一聯正本，或要求業務員於客戶收執之第四聯上簽
    收以示付清，以防其後爭執，故依渠二人所提出之上開已簽
    收之銷貨單，可證渠二人確已將價金直接交予被告乙○○云
    云。被告戊○○另辯稱：其如附表一編號五至九所示之白米
    交易，則係透過被告丙○○向紀氏公司訂購，丙○○來收款
    時，其會請丙○○蓋章於其付款簽收簿或銷貨單上云云，並
    提出上蓋有鎰豐商行（即慶豐號商行）圓戳章之付款簽收簿
    及銷貨單為證。然被告甲○○、戊○○所提出上開銷貨單上
    之簽名及「清」和「付清」等文字，確係被告乙○○所為一
    節，雖為被告乙○○所坦承，但其係於九十六年九月底至十
    月間，因聽信同案共犯丙○○及被告甲○○所述：被告甲○○、戊○○如附表二編號一至十八及附表一編號二至四所示
    各筆交易之價金均與丙○○結算完畢，被告乙○○可先於前
    揭銷貨單客戶聯中簽名表示付清，因紀氏公司仍留有銷貨單
    正本，事後仍可向丙○○請款云云，始於未實際自被告甲○○及戊○○手中取得貨款之情形下，多次在被告甲○○之九
    融米糧行內於上開銷貨單客戶聯上簽名表示付清等情，業據
    被告乙○○於偵查及本院審理時結證屬實。而同案共犯丙○○願開立包括如附表一至三（不含附表二編號一至三及附表
    三編號一至六已付部分）所示貨款金額三百五十八萬一千二
    百九十五元之本票一紙，又被告甲○○則願於本票背後背書
    ，應係丙○○確曾自被告戊○○及甲○○處收取如附表一至
    二所示之貨款，被告甲○○、戊○○並未將前揭款項交付予
    被告乙○○等情，前已明敘。再依被告戊○○所提出其於九
    十六年五月二十一日至同年八月二十一日分別經由丙○○之
    慶豐號商行（即鎰豐商行）向金蘭醬油、台灣糖業公司、宇
    進實業股份有限公司、陸和碾米工廠購買醬油、大豆沙拉油
    及金農米指送日祥米油行之出貨明細單、送貨單及簽收單，
    其內除被告戊○○收取貨品時之簽名外，全部都無丙○○於
    收受貨款後於其上簽收表示付清之圓戳章，可知被告甲○○
    及戊○○所辯：業界之慣例會於交付貨款後由收帳廠商於銷
    貨單上載明付清並簽收云云，並非絕對。又被告甲○○、戊○○至今均無法提出如附表二編號一至五及附表一編號一所
    示已付或未付貨款予紀氏公司之銷貨單客戶聯以供核對其上
    是否亦有被告乙○○於其上簽收表明付清之註記，是渠二人
    所辯已交付上開貨款現金予被告乙○○云云，並不足採。
  (6)至被告戊○○雖辯稱：丙○○於九十六年十月間因同意代慶
    豐號商行之合夥人黃國鈞清償對日祥米油行之債務六十萬零
    五百元，雙方即約定以被告戊○○向丙○○訂購所經銷紀氏
    公司白米中一定比例貨款來抵償債務，且可以較便宜之價格
    購買紀氏公司之白米，始於九十六年十月間轉透過丙○○向
    紀氏公司買米，其貨款並已交予丙○○，其實無詐騙白米牟
    利之必要云云，並提出黃國鈞所開立之支票、付款簽收單切
    結書各一指及銷貨單二紙為證。但查紀氏公司並未授權丙○○之慶豐號商行經銷該公司之白米一節，業據被告乙○○於
    本院審理時證述甚詳，被告戊○○既自稱至九十六年九月十
    一日止仍親自向被告乙○○訂購紀氏公司之白米，豈有於同
    年十月間誤信同案共犯丙○○之言，誤認丙○○為紀氏公司
    之經銷商而轉向丙○○訂購紀氏公司白米之可能。且依據被
    告戊○○所提出上蓋有鎰豐商行（即慶豐號商行）圓戳章之
    九十六年十月十六日、二十三日之銷貨單及九十六年十月四
    日、十六日、二十三日之付款簽收簿，可知付款簽收單上所
    記載被告戊○○自慶豐號商行所購得紀氏公司白米之日期及
    費用，與紀氏公司實際出貨予被告戊○○之白米日期及費用
    略有不符即多所脫漏外。且若被告戊○○所提出丙○○所出
    具切結書所載：「同意於簽立本切結書後，日祥米油行若在
    慶豐號叫貨，每次叫貨之貨款金額每新台幣10萬元，日祥米
    油行即可先扣除新台幣1萬元之貨款，以抵償上開慶豐號所
    欠債務，而貨款每增加新台幣10萬元，可扣除之金額也相對
    增加1萬元，以此類推，至債務還清為止。但於日祥米油行
    每次扣除應抵償之金額後，應以現金付款方式將剩餘之貨款
    支付於慶豐號。」等內容為真，則被告戊○○於九十六年十
    月十六日、二十三日透過丙○○向紀氏公司所購買總金額十
    二萬五千元及十三萬零二百五十元之白米，應即交付十一萬
    五千元及十二萬零二百五十元予丙○○，但依據被告戊○○
    所提出之付款簽收簿之紀錄，可知被告戊○○係在未記載扣
    除可抵償金額之情形下，將貨款現金全額交付予丙○○，則
    被告戊○○所提出前揭付款簽收簿內所載訂購並以現金交付
    慶豐號商行貨款之內容是否可信，即堪存疑。況紀氏公司對
    於出售白米予客戶之價格，係以各業務員在總公司所訂底價
    之上，依據各客戶之購貨量、交付現金或期票等種種條件談
    妥價格後，即依盤定價格即銷貨單上所載價格出貨，並非於
    出貨後始依客戶交付現金或客票來調整售價一情，業據證人
    周春湖於本院審理時證述明確。而以日祥米油行於九十六年
    十月間透過丙○○向紀氏公司所訂購之白米，其銷貨單上所
    載明之訂購人仍為日祥米油行，而非由慶豐號商行指送一節
    ，有卷附如附表一編號五至九所示之銷貨單各一紙在卷可考
    ，又經比較紀氏公司所提出日祥米油行、慶豐號商行分別於
    九十六年十月十六日、十七日之銷貨單訂貨內容，可知日祥
    米油行於與慶豐號商行在幾近相同條件下向紀氏公司購買白
    米時，即可取得較慶豐號商行更為優惠之售價，根本無透過
    慶豐號商行向紀氏公司購買白米之必要，是被告戊○○所供
    ：其透過同案共犯丙○○向紀氏公司叫貨，係因透過丙○○
    向紀氏公司進貨較為便宜云云，顯屬無稽，衡其可自丙○○
    處取得較為便宜之白米，應係如被告乙○○所證，係由丙○○以日祥米油行之名義向紀氏公司叫貨後，再以原貨款八點
    五折之價格向被告戊○○收取價金等情所致。再輔以被告戊○○於九十六年八月前，即曾向紀氏公司訂購買米多次，當
    無不知如附表一所示各筆交易均係以日祥米油行名義所訂購
    ，銷貨單上並未記載係由慶豐號商行所指送，自當由紀氏公
    司向其收取貨款之理，卻無懼於日後遭紀氏公司追討貨款之
    風險，亦知悉被告乙○○並不會直接向其催討貨款，而逕與
    丙○○結清貨款，丙○○又於進貨價格無法壓低之情形下，
    向被告戊○○收取低於進貨價格之現金價款後，在違背一般
    成本原則之情況下，應允願代被告戊○○以原價交付紀氏公
    司之貨款，實均與常理有悖，益見被告戊○○對於同案共犯
    丙○○已與被告乙○○、甲○○共謀，由丙○○利用日祥米
    油行、九融米糧行及慶豐號商行名義透過被告乙○○大量向
    紀氏公司訂貨後，並將所取得之白米以低價售予其與被告甲○○換取現金，再由丙○○將慶豐號商行惡性倒閉逃逸等情
    均知之甚詳，是被告乙○○所證：被告戊○○亦有參與其與
    被告甲○○、同案共犯丙○○共同詐欺紀氏公司白米之犯行
    等語，應屬有據，被告戊○○確有本件詐欺犯行，應堪認定
    。
  (四)是本件事證明確，被告乙○○、戊○○、甲○○三人詐欺犯
    行，均堪認定，均應予依法論科。
三、核被告乙○○、戊○○及甲○○三人所為，均係犯刑法第三
    百三十九條第一項之詐欺取財罪。其三人與同案共犯丙○○
    間，有犯意聯絡及行為分擔，均為共同正犯。又被告三人與
    同案共犯丙○○間雖自九十六年八月四日起至同年十月二十
    三日止，曾陸續向紀氏公司詐得如附表一編號一至九、附表
    二編號四至十八、附表三編號六至十七所示，總金額共達三
    百四十一萬二千七百九十五元之白米，然渠等前揭詐欺犯行
    均係於密切接近之時、地實施，侵害同一法益，各行為之獨
    立性極為薄弱，依一般社會健全觀念，難以強行分開，在刑
    法評價上，以視為數個舉動之接續施行，合為包括之一行為
    予以評價，較為合理，應屬接續犯，而為包括之一罪。公訴
    意旨雖漏未就被告三人與同案共犯丙○○共同詐欺如附表三
    所示金額、數量之白米併為起訴，惟此部分與上開起訴部分
    有接續犯之包括一罪關係，本院自得併予審理，併予敘明。
    爰審酌被告乙○○為紀氏公司之業務員，卻因經濟狀況不良
    侵占公款之故，聽從被告甲○○、同案共犯丙○○之慫恿，
    與被告戊○○共同詐欺紀氏公司白米牟利，所共同詐得之金
    額高達三百四十一萬二千七百九十五元，且至今均未清償紀
    氏公司損失，惡性甚為重大，而被告乙○○於犯後已坦承犯
    行，被告甲○○、戊○○於犯後仍飾詞狡辯，態度惡劣，又
    被告乙○○、甲○○、戊○○因本件所得之利益分別約為九
    十萬元及二十萬元等一切情狀，分別量處如主文所示之刑，
    並就被告乙○○、戊○○部分諭知易科罰金之折算標準。
    、不另為無罪之諭知部分：
一、公訴意旨略以：被告乙○○、甲○○、戊○○及同案共犯丙○○共同意圖為自己不法之所有，八月初某日，在慶豐號商
    行及九融米糧行內共同謀議，由被告乙○○出面向紀氏公司
    訛稱慶豐號商行有意向紀氏公司訂購白米，並指定慶豐號商
    行、九融米糧行及日祥米油行作為指定送貨地點，先由慶豐
    號商行少量訂購白米，並如期給付貨款以取得紀氏公司之信
    任後，在大量訂購白米送往九融米糧行及日祥米油行，而由
    被告乙○○經由丙○○之指示，於九十六年十月十八日及同
    年月二十三日以九融米糧行名義向紀氏公司訂購如附表二編
    號十九、二十所示，總金額共十六萬八千五百元之白米，而
    由被告乙○○於上開銷貨單上虛偽註記「付清」字樣以矇騙
    紀氏公司，甲○○於取得上開白米後，再以實際價格之九折
    與丙○○結算，丙○○則給予乙○○飲食招待及部分犯罪所
    得作為報酬，因認被告乙○○、甲○○、戊○○此部分亦涉
    犯刑法第三百三十九條第一項之詐欺取財罪嫌等語。
二、然訊據被告甲○○固坦承曾於九十六年十月十八日及二十三
    日購得如附表二編號十九至二十所示數量、金額之紀氏公司
    白米，惟堅詞否認有何詐欺之事實，並辯稱：此部分白米係
    其直接向被告乙○○所訂購，且已給付完畢等語。而被告乙○○雖否認此部分白米係被告甲○○直接向其所訂購，惟依
    據被告乙○○於警詢及偵查中所證：「（為何九融米糧行的
    甲○○供稱，親自交貨款給你，並有你在銷貨單上簽名？）
    只有2筆共計1、2拾萬元，其他都不是。」、「事實上我根
    本沒有拿到貨款，我有在甲○○那邊拿到二筆大概16萬元左
    右的貨款，這是拿來抵丙○○積欠的貨款，因為丙○○宣稱
    他還有地在臺中可以設定抵押，後來才發現丙○○是在拖延
    ，直到事情發生，我就寫自白書，我也很後悔。」、「（為
    何日祥米油行在十月之後的客戶聯就都沒有你所簽的付清字
    樣，但是九融米糧行的卻有？）因為十月有跳票，我的職務
    被解除，我就不負責這些業務，至於九融米糧行十月之後有
    簽付清的部分，應該是我實際有拿到貨款的那幾筆，時間應
    該是十月十幾號？」等語，可知被告於九十六年十月底事發
    前，確曾因同案共犯丙○○拖延繳付貨款，而由被告甲○○
    直接將丙○○以九融米糧行名義所訂購如附表二編號十九至
    二十所示數量白米之價金約十六萬元直接交予被告乙○○收
    取，並由被告乙○○簽收表示付清，亦足見被告甲○○就此
    部分白米之交易，並無詐騙紀氏公司之事實。至被告乙○○
    於收取前揭款項後，是否違背其職務未將前揭貨款交回紀氏
    公司，係被告乙○○有無另涉業務侵占罪嫌之問題，實與被
    告甲○○有無詐騙此部分白米無涉。此外亦查無其他證據證
    明被告甲○○、戊○○、乙○○就此部分之行為確有詐欺之
    犯意，惟公訴人認被告三人此部分所為，與上開論罪科刑部
    分為包括一罪關係，是本院爰不另為無罪之諭知，附此敘明
    。
據上論斷，應依刑事訴訟法二百九十九條第一項前段，刑法第二
十八條、第三百三十九條第一項、第四十一條第一項前段，刑法
施行法第一條之一，判決如主文。
本案經檢察官李彥霖到庭執行職務。
中    華    民    國    98    年    4     月    24    日
                臺灣臺北地方法院刑事第十七庭
                        審判長法  官  劉煌基
                              法  官  賴淑美
                              法  官  劉秀君
上正本證明與原本無異。
如不服本判決應於收受送達後10日內向本院提出上訴書狀，並應
敘述具體理由；其未敘述上訴理由者，應於上訴期間屆滿後20日
內向本院補提理由書（均須按他造當事人之人數附繕本）「切勿
逕送上級法院」。告訴人或被害人如對於本判決不服者，應具備
理由請求檢察官上訴，其上訴期間之計算係以檢察官收受判決正
本之日期為準。
                              書記官  吳俊龍
中    華    民    國    98    年    4     月    24    日
附錄本案論罪科刑法條全文：
中華民國刑法第339條
（普通詐欺罪）
意圖為自己或第三人不法之所有，以詐術使人將本人或第三人之
物交付者，處5年以下有期徒刑、拘役或科或併科1千元以下罰金
。
以前項方法得財產上不法之利益或使第三人得之者，亦同。
前二項之未遂犯罰之。
附表一：
 ┌──────────────────────────────────┐
 │日祥米油行部分：                                                    │
 ├──┬─────┬───────┬────┬─────┬──────┤
 │編號│ 日    期 │  銷貨單單號  │銷售數量│金      額│ 備註       │
 │    │          │              │（包）  │          │            │
 ├──┼─────┼───────┼────┼─────┼──────┤
 │ 01 │ 96/08/04 │ 000000000000 │   50   │40,000元  │未付        │
 ├──┼─────┼───────┼────┼─────┼──────┤
 │ 02 │ 96/09/05 │ 000000000000 │   80   │65,200元  │未付        │
 ├──┼─────┼───────┼────┼─────┼──────┤
 │ 03 │ 96/09/07 │ 000000000000 │   80   │65,600元  │未付        │
 ├──┼─────┼───────┼────┼─────┼──────┤
 │ 04 │ 96/09/11 │ 000000000000 │   70   │46,400元  │未付        │
 ├──┼─────┼───────┼────┼─────┼──────┤
 │ 05 │ 96/10/03 │ 000000000000 │  150   │121,500元 │未付        │
 ├──┼─────┼───────┼────┼─────┼──────┤
 │ 06 │ 96/10/05 │ 000000000000 │  150   │125,550元 │未付        │
 ├──┼─────┼───────┼────┼─────┼──────┤
 │ 07 │ 96/10/09 │ 000000000000 │  160   │132,750元 │未付        │
 ├──┼─────┼───────┼────┼─────┼──────┤
 │ 08 │ 96/10/16 │ 000000000000 │  150   │125,000元 │未付        │
 ├──┼─────┼───────┼────┼─────┼──────┤
 │ 09 │ 96/10/23 │ 000000000000 │  150   │130,250元 │未付        │
 ├──┴─────┴───────┴────┴─────┴──────┤
 │合計：852,250元                                                     │
 └──────────────────────────────────┘
附表二：
 ┌──────────────────────────────────┐
 │九融米糧行部分：                                                    │
 ├──┬─────┬───────┬────┬─────┬──────┤
 │編號│ 日    期 │  銷貨單單號  │銷售數量│金      額│ 備註       │
 │    │          │              │（包）  │          │            │
 ├──┼─────┼───────┼────┼─────┼──────┤
 │ 01 │ 96/08/04 │      無      │   110  │ 88,000元 │已付        │
 ├──┼─────┼───────┼────┼─────┼──────┤
 │ 02 │ 96/08/07 │      無      │   100  │ 80,000元 │已付        │
 ├──┼─────┼───────┼────┼─────┼──────┤
 │ 03 │ 96/08/11 │      無      │     5  │  3,825元 │已付        │
 ├──┼─────┼───────┼────┼─────┼──────┤
 │ 04 │ 96/08/31 │ 000000000000 │   120  │ 78,300元 │未付        │
 ├──┼─────┼───────┼────┼─────┼──────┤
 │ 05 │ 96/09/05 │ 000000000000 │    92  │ 75,200元 │未付        │
 ├──┼─────┼───────┼────┼─────┼──────┤
 │ 06 │ 96/09/07 │ 000000000000 │   100  │ 82,400元 │未付        │
 ├──┼─────┼───────┼────┼─────┼──────┤
 │ 07 │ 96/09/08 │ 000000000000 │    70  │ 57,600元 │未付、指送九│
 │    │          │              │        │          │信油糧行    │
 ├──┼─────┼───────┼────┼─────┼──────┤
 │ 08 │ 96/09/12 │ 000000000000 │    60  │ 50,400元 │未付        │
 ├──┼─────┼───────┼────┼─────┼──────┤
 │ 09 │ 96/09/14 │ 000000000000 │   110  │ 92,400元 │未付        │
 ├──┼─────┼───────┼────┼─────┼──────┤
 │ 10 │ 96/09/18 │ 000000000000 │   150  │124,000元 │未付        │
 ├──┼─────┼───────┼────┼─────┼──────┤
 │ 11 │ 96/09/20 │ 000000000000 │   100  │ 80,500元 │未付        │
 ├──┼─────┼───────┼────┼─────┼──────┤
 │ 12 │ 96/09/21 │ 000000000000 │   100  │ 80,500元 │未付        │
 ├──┼─────┼───────┼────┼─────┼──────┤
 │ 13 │ 96/09/26 │ 000000000000 │   150  │120,750元 │未付        │
 ├──┼─────┼───────┼────┼─────┼──────┤
 │ 14 │ 96/10/02 │ 000000000000 │   190  │134,670元 │未付        │
 ├──┼─────┼───────┼────┼─────┼──────┤
 │ 15 │ 96/10/04 │ 000000000000 │   150  │124,250元 │未付        │
 ├──┼─────┼───────┼────┼─────┼──────┤
 │ 16 │ 96/10/08 │ 000000000000 │   190  │126,670元 │未付        │
 ├──┼─────┼───────┼────┼─────┼──────┤
 │ 17 │ 96/10/11 │ 000000000000 │   135  │111,425元 │未付        │
 ├──┼─────┼───────┼────┼─────┼──────┤
 │ 18 │ 96/10/15 │ 000000000000 │   100  │ 81,050元 │未付        │
 ├──┼─────┼───────┼────┼─────┼──────┤
 │ 19 │ 96/10/18 │ 000000000000 │   100  │ 83,000元 │已付        │
 ├──┼─────┼───────┼────┼─────┼──────┤
 │ 20 │ 96/10/23 │ 000000000000 │   100  │ 85,500元 │已付        │
 ├──┴─────┴───────┴────┴─────┴──────┤
 │合計：已付340,325元；未付1,420,115元；共計1,760,440 元              │
 │                                                                    │
 └──────────────────────────────────┘
附表三：
 ┌──────────────────────────────────┐
 │慶豐號商行：                                                        │
 ├──┬─────┬──────┬────┬─────┬───────┤
 │編號│ 日    期 │ 銷貨單單號 │銷售數量│金      額│ 備註         │
 │    │          │            │（包）  │          │              │
 ├──┼─────┼──────┼────┼─────┼───────┤
 │ 01 │96/08/09  │     無     │   145  │ 111,750元│已付          │
 ├──┼─────┼──────┼────┼─────┼───────┤
 │ 02 │96/08/13  │     無     │   190  │ 136,550元│已付          │
 ├──┼─────┼──────┼────┼─────┼───────┤
 │ 03 │96/08/21  │     無     │   155  │  78,475元│已付          │
 ├──┼─────┼──────┼────┼─────┼───────┤
 │ 04 │96/08/24  │     無     │   170  │ 110,610元│已付          │
 ├──┼─────┼──────┼────┼─────┼───────┤
 │ 05 │96/08/28  │     無     │   300  │ 199,650元│已付          │
 ├──┼─────┼──────┼────┼─────┼───────┤
 │    │          │            │        │  97,070元│已付          │
 │ 06 │96/09/08  │000000000000│   120  ├─────┼───────┤
 │    │          │            │        │     930元│未付          │
 ├──┼─────┼──────┼────┼─────┼───────┤
 │ 07 │96/09/10  │000000000000│    30  │  27,750元│未付          │
 ├──┼─────┼──────┼────┼─────┼───────┤
 │ 08 │96/09/13  │000000000000│   170  │ 114,200元│未付          │
 ├──┼─────┼──────┼────┼─────┼───────┤
 │ 09 │96/09/18  │000000000000│   130  │ 106,200元│未付          │
 ├──┼─────┼──────┼────┼─────┼───────┤
 │ 10 │96/09/20  │000000000000│   100  │  80,500元│未付          │
 ├──┼─────┼──────┼────┼─────┼───────┤
 │ 11 │96/09/27  │000000000000│   200  │ 164,500元│未付          │
 ├──┼─────┼──────┼────┼─────┼───────┤
 │ 12 │96/10/01  │000000000000│   180  │ 121,200元│未付          │
 ├──┼─────┼──────┼────┼─────┼───────┤
 │ 13 │96/10/02  │000000000000│    60  │  45,300元│未付          │
 ├──┼─────┼──────┼────┼─────┼───────┤
 │ 14 │96/10/09  │000000000000│   150  │ 123,450元│未付          │
 ├──┼─────┼──────┼────┼─────┼───────┤
 │ 15 │96/10/12  │000000000000│   170  │ 138,800元│未付          │
 ├──┼─────┼──────┼────┼─────┼───────┤
 │ 16 │96/10/17  │000000000000│   160  │ 134,600元│未付          │
 ├──┼─────┼──────┼────┼─────┼───────┤
 │ 17 │96/10/19  │000000000000│   100  │  83,000元│未付、指送鑫永│
 │    │          │            │        │          │旺            │
 ├──┴─────┴──────┴────┴─────┴───────┤
 │合計：已付734,105元；未付1,140,430元；共計1,874,535元               │
 └──────────────────────────────────┘


司法院資訊處製作；財團法人民間司法改革基金會備份。
